---
output: github_document
---

<!-- README.md is generated from README.Rmd. Please edit that file -->

```{r, include = FALSE}
knitr::opts_chunk$set(
  collapse = TRUE,
  comment = "#>",
  fig.path = "man/figures/README-",
  out.width = "100%"
)
```


# parmodels

<!-- badges: start -->
<!-- badges: end -->

Este pacote contem toda a funcionalidade necessaria para estimacao, incluindo selecao
de ordem automatica, e uso de modelos autorregressivos periodicos (PAR). Funcoes para computo e
visualizacao das autocorrelacoes (comuns e parciais) periodicas (PACF) sao tambem
disponibilizadas. Modelos do tipo PAR-A, com componente anual, tambem sao suportados, bem como
as funcoes de autocorrelacao condicionais envolvidas na sua estimacao.

## Instalacao

A versao de desenvolvimento do pacote pode ser instalada a partir de [GitHub](https://github.com/):

``` r
# install.packages("remotes")
remotes::install_github("lkhenayfis/parmodels")
```

## Exemplo

A seguir esta um exemplo simples de estimacao de modelo e previsao para um caso simples, utilizando
dados internos do pacote:

```{r, eval=TRUE}
library(parmodels)

serie <- dummyseries[, 2]
modelo <- par(serie, max_p = 3)

plot(serie)
lines(fitted(modelo), col = "red")

preds <- predict(modelo, n.ahead = 12)
plot(serie, xlim = c(2018, 2023))
lines(preds, col = "blue")
```
